【裁判字號】    98,簡上,194
【裁判日期】    990129
【裁判案由】    竊盜
【裁判全文】
臺灣基隆地方法院刑事判決             98年度簡上字第194號
公  訴  人  臺灣基隆地方法院檢察署檢察官
上  訴  人
即  被  告  乙○○
上列被告因竊盜案件，不服本院基隆簡易庭98年度基簡字第1219
號，中華民國98年10月6日第一審簡易判決（聲請案號：98年度
偵字第3995號）提起上訴，本院管轄之第二審合議庭判決如下：
    主  文
上訴駁回。
    事實及理由
一、本案經本院審理結果，認第一審判決以被告2次犯行所為均
    係犯刑法第320條第1項之竊盜罪，而判處被告乙○○各處有
    期徒刑3月，應執行有期徒刑5月，如易科罰金以新台幣1,00
    0元折算1日，其認事用法均無違誤，量刑亦屬適當，應予維
    持，並引用第一審判決書記載之事實、證據及理由。
二、上訴人即被告乙○○上訴意旨略以：伊未竊取機車云云，然
    查被告於民國98年7月28日、98年8月16日以自備鑰匙竊取
    WKK-801、UYE-690號機車之事實，業據被告於警詢時自白綦
    詳，且經證人丙○○於警、偵訊及證人甲○○於警詢時證述
    明確，並有監視器翻拍畫面，扣案鑰匙1支，贓物認領保管
    單及基隆市警察局車輛協尋電腦輸入單在卷可參，被告空言
    否認犯行，並非可採。本件被告犯行明確，被告前開上訴意
    旨指摘原判決不當，難認有理由，應予駁回。
三、按被告合法傳喚，無正當之理由不到庭者，得不待其陳述，
    逕行判決，刑事訴訟法第371 條定有明文，本件上訴人即被
    告乙○○經合法傳喚無正當理由未到庭，爰依前開規定不待
    其陳述逕行判決。
據上論斷，應依刑事訴訟法第455條之1第1項、第3項、第371條
、第368條、第373條，判決如主文。
本案經檢察官丁○○到庭執行職務。
中    華    民    國    99    年    1     月    29    日
                  刑事第四庭審判長法  官    齊  潔
                                  法  官    周霙蘭
                                  法  官    何怡穎
以上正本證明與原本無異。
本件判決不得上訴。
中    華    民    國    99    年    1     月    29    日
                                  書記官    翁其良
附件：
臺灣基隆地方法院刑事簡易判決        98年度基簡字第1219號
聲  請  人  臺灣基隆地方法院檢察署檢察官
被      告  乙○○  女  35歲（民國○○年○月○○日生）
                    身分證統一編號：Ｚ000000000號
                    住基隆市○○區○○路66號2樓
                    （另案在臺灣桃園女子監獄執行中）
上列被告因竊盜案件，經檢察官聲請以簡易判決處刑（98年度偵
字第3995號），本院判決如下：
    主      文
乙○○竊盜，累犯，處有期徒刑月，如易科罰金，以新臺幣壹
仟元折算壹日，扣案之鑰匙壹支沒收；又竊盜，累犯，處有期徒
刑月，如易科罰金，以新臺幣壹仟元折算壹日，扣案之鑰匙壹
支沒收。應執行有期徒刑伍月，如易科罰金，以新臺幣壹仟元折
算壹日，扣案之鑰匙壹支沒收。
    事實及理由
一、本件犯罪事實及證據，除事實欄第3 行「機車」補充為「輕
    型機車」，第4 行「以自備鑰匙」補充為「以上述相同之自
    備鑰匙」，第5 行「UTE－690號機車」更正為「UYE－690號
    輕型機車」，證據欄補充「基隆市警察局車輛協尋電腦輸入
    單」外，其餘均引用檢察官聲請簡易判決處刑書之記載（如
    附件）。
二、核被告乙○○2 次所為，均係犯刑法第320 條第1 項之竊盜
    罪。被告曾因2 次竊盜及1 次詐欺案件，經本院分別判處有
    期徒刑3 月、2 月又15日、2 月，復經本院以97年度聲字第
    317 號裁定定應執行刑為有期徒刑6 月確定，於97年6 月18
    日執行完畢等情，有臺灣高等法院被告前案紀錄表在卷可參
    ，其於受有期徒刑執行完畢後5 年以內故意再犯本件有期徒
    刑以上之2 罪，均為累犯，各應依刑法第47條第1 項之規定
    加重其刑。爰審酌被告之素行不佳，有前述被告前案紀錄表
    可憑，教育程度為高中畢業，其四肢健全，竟不思憑己力賺
    取正當收入，反而希冀不勞而獲，惟犯後坦承犯行，態度良
    好，竊得之財物價值均不高，復已發還由2 位被害人具領，
    造成損害非鉅等一切情狀，分別量處如主文所示之刑暨諭知
    易科罰金之折算標準，並定其應執行之刑暨諭知易科罰金之
    折算標準，以資懲儆。扣案之鑰匙1 支，係被告所有供犯上
    開竊盜2 罪所用之物，業據被告供明在卷，爰併依刑法第38
    條第1 項第2 款規定宣告沒收。
三、依刑事訴訟法第449 條第1 項前段、第454 條第2 項、第45
    0 條第1 項，刑法第320 條第1 項、第47條第1 項、第41條
    第1 項前段、第38條第1 項第2 款、第51條第5 款，刑法施
    行法第1 條之1 第1 項、第2 項前段，逕以簡易判決處刑如
    主文。
四、自簡易判決送達之日起10日內，得向本院提起上訴（應附繕
    本）。
中    華    民    國    98    年    10    月    6     日
                  基隆簡易庭  法  官  張婷妮
以上正本證明與原本無異。
如不服本判決，應於判決送達後10日內，向本院提出上訴書狀，
敘述上訴理由，上訴於本院合議庭，並按他造當事人之人數附具
繕本。
中    華    民    國    98    年    10    月    6     日
                              書記官  簡羽勤
附錄本案論罪科刑法條：
中華民國刑法第320條第1項
意圖為自己或第三人不法之所有，而竊取他人之動產者，為竊盜
罪，處5 年以下有期徒刑、拘役或5 百元以下罰金。
【附件】
臺灣基隆地方法院檢察署檢察官聲請簡易判決處刑書
                                      98年度偵字第3995號
    被      告  乙○○  女  35歲（民國○○年○月○○日生）
                        住基隆市○○區○○路66號2樓
                        國民身分證統一編號：Ｚ000000000號
上列被告因竊盜案件，業經偵查終結，認為宜聲請以簡易判決處
刑，茲將犯罪事實及證據並所犯法條分敘如下：
一、犯罪事實：乙○○意圖為自己不法所有，於民國98年7月28
    日11時41分許，在基隆市○○區○○街1之17號前，以自備
    鑰匙竊取丙○○所有之WKK-801號機車，供己騎用。再於98
    年8月16日17時54分許，在同上街1之19號前，以自備鑰匙，
    竊取甲○○所有之UTE-690號機車，供己騎用。嗣經警方依
    監視錄影畫面循線查獲，並扣得行竊用之鑰匙1支。案經基
    隆市警察局第四分局報告偵辦。
二、證據：被告警詢之自白，證人丙○○於警偵訊、甲○○於警
    詢之證詞，監視器翻拍畫面，扣案鑰匙1支，贓物認領保管
    單。
三、所犯法條：刑法第320條第1項竊盜罪嫌，二次犯行請分論併
    罰。
四、依刑事訴訟法第451條第1項聲請逕以簡易判決處刑。
    此    致
臺灣基隆地方法院基隆簡易庭
中    華    民    國    98    年    9     月    21    日
                              檢察官  張  長  樹
本件正本證明與原本無異
中    華    民    國    98    年    9     月    28    日
                              書記官  邱  國  雄
附錄所犯法條：
刑法第320條
    意圖為自己或第三人不法之所有，而竊取他人之動產者，為
    竊盜罪，處5年以下有期徒刑、拘役或5百元以下罰金。
    意圖為自己或第三人不法之利益，而竊佔他人之不動產者，
    依前項之規定處斷。
    前二項之未遂犯罰之。
附記事項：本件係依刑事訴訟法簡易程式辦理，法院簡易庭得不
傳喚被告、輔佐人、告訴人、告發人等出庭即以簡易判決處刑；
被告、被害人、告訴人等對告訴乃論案件如已達成民事和解而要
撤回告訴或對非告訴乃論案件認有受傳喚到庭陳述意見之必要時
，請即另以書狀向簡易法庭陳述或請求傳訊。

司法院資訊處製作；財團法人民間司法改革基金會備份。
